【裁判字號】    92,再易,32
【裁判日期】    920731
【裁判案由】    履行契約
【裁判全文】
臺灣高雄地方法院民事裁定                            九十二年再易字第三二號
    再審原告  甲○○
    再審被告  齊智即亞東房屋仲介企業社
右當事人間請求履行契約事件，再審原告對於民國九十二年五月十四日本院九十二年
度簡上字第二三號確定判決提起再審之訴，本院裁定如左：
    主      文
再審之訴駁回。
再審訴訟費用由再審原告負擔。
    理      由
一、按再審之訴，應於三十日之不變期間內提起，此期間自判決確定時起算，但再審
    之理由知悉在後者，自知悉時起算；再審之訴，必須主張原確定判決有民事訴訟
    法第四百九十六條或第四百九十七條之情形，以為其再審之理由，且須以訴狀表
    明應於如何程度廢棄原判決及就本案如何判決之聲明；暨再審理由及關於再審理
    由並遵守不變期間之證據等事項。為民事訴訟法第五百條第一項、第二項及第五
    百零一條第一項第三、四款所明定。又再審之訴如未於三十日不變期間內提起；
    或再審之訴之訴狀，違背上述應行記載之事項者，其再審之訴即為不合法，依同
    法第五百零二條第一項規定，法院應以裁定駁回之
二、經查，本件原確定判決即本院九十二年度簡上字第二三號履行契約事件於民國九
    十二年五月十四日判決，因不得上訴而確定。而再審原告於九十二年六月十二日
    提起本件再審之訴，揆諸前開說明，再審原告提起本訴，即符再審不變期間之規
    定。次查，再審原告提起本訴，略以：買方即訴外人胡怡雯並未與再審被告接觸
    ，何來定金繳付單據，故本件買賣契約不成立。又對於再審被告向買方代收定金
    一事，始終無異議，並不影響再審原告履行契約之意願。而順延簽訂買賣契約，
    依契約約定僅再審原告可為主張，再審被告並無此權利，是以再審原告不同意再
    審被告請求順延簽約日期，係屬依契約之行為，應受法律保障。故本件契約期限
    業已經過，法律效力即行喪失，原確定判決不應以「常情」或「行使權利過當，
    有違誠信原則」等語，為提起再審之訴之理由，有再審訴狀附卷可稽。核再審原
    告提起再審之訴，並未表明應於如何程度廢棄原判決及就本案為如何判決之聲明
    ，亦未載明合於法律規定之再審理由，揆諸前揭說明，其提起再審之訴，即屬於
    法不合。嗣本院於九十二年六月三十日以九十二雄院貴民啟字第三七一五九號函
    ，命再審原告於函到七日內補正合於再審之訴記載之書狀，而按再審原告於收受
    補正函後，固提出補正再審書狀一份，惟揆其記載內容，除重複陳述再審書狀之
    記載外，仍未提出合於再審之訴記載之書狀，其補正書狀，亦屬於法不合。綜上
    所述，本件再審之訴不合法，應予駁回。
三、依民事訴訟法第五百零二條第一項、第九十五條、第七十八條，裁定如主文。
中      華      民      國    九十二    年      七      月    三十一    日
                              臺灣高雄地方法院民事第二庭
~B審判長法官  楊富強
~B法      官  陳樹村
~B法      官  李昭彥
右為正本係照原本作成。
如對本裁定抗告須於裁定送達後十日內向本院提出抗告狀。
中      華      民      國    九十二    年      七      月    三十一    日
~B法院書記官  鄭翠蘭


司法院資訊處製作；財團法人民間司法改革基金會備份。
